臺灣嘉義地方法院民事判決　　　　　　　　 99年度醫字第1號
原　　　告　張秀真
法定代理人　馮在城
訴訟代理人　黃文力律師
被　　　告　呂怡儀
　　　　　　戴德森醫療財團法人嘉義基督教醫院
上列一人
法定代理人　陳誠仁　　住同上列
前列共同
訴訟代理人　黃裕中律師
上列當事人間請求損害賠償事件，本院於民國100年1月26日言詞
辯論終結，判決如下：
    主      文
原告之訴及假執行之聲請均駁回。
訴訟費用由原告負擔。
    事實及理由
一、按不變更訴訟標的，而補充或更正事實上或法律上之陳述者
    ，非為訴之變更或追加，民事訴訟法第256條定有明文。原
    告起訴時係以財團法人嘉義基督教醫院為被告，嗣於本院審
    理時被告具狀更正其名稱已變更為戴德森醫療財團法人嘉義
    基督教醫院（下稱嘉基醫院），並提出嘉義市政府民國99年
    11月10日府授衛醫字第0995102972號函為證，被告所為名稱
    之變更，無違法人同一性，與法核無不合，應予准許。
二、原告起訴主張：
  (一)緣被告呂怡儀受雇於被告嘉基醫院擔任急診室主治醫師，於
    96年10月19日下午4 時14分許，原告在配偶馮在城之陪同下
    ，前往被告嘉基醫院急診室接受被告呂怡儀之診治，經安排
    原告為頭部電腦斷層掃描及抽血檢驗，竟疏未注意，原告腦
    部依電腦斷層掃描及抽血檢驗結果，大腦蜘蛛膜下腔實有三
    處正處於出血狀態，然被告呂怡儀於前揭檢查完畢後，僅給
    予針劑治療及開立口服藥，另囑咐門診追蹤治療，疏未就原
    告腦部之出血症狀，予以即時醫治，致延誤治療之最佳時機
    ，造成原告於96年10月25日晚上8 時25分許，因大腦蜘蛛膜
    下腔再出血，而喪失意識並昏迷至今，已呈植物人狀態，對
    於前述情形，原告配偶馮在城業已向臺灣嘉義地方法院檢察
    署（下稱嘉義地檢署）提出業務過失致重傷之告訴，目前由
    嘉義地檢署以98年度偵續字第55號偵辦中。原告亦經鈞院於
    97 年3月19日以97年度禁字第28號民事裁定為監護宣告，並
    選任配偶馮在城為其監護人。
  (二)按醫療契約係受有報酬之勞務契約，其性質類似有償之委任
    關係，依民法第535 條後段規定，醫院應負善良管理人之注
    意義務，故醫師或其他醫療人員（即醫療團隊）於從事診療
    時，如未具當時醫療水準，或已具上述醫療水準而欠缺善良
    管理人之注意，因而誤診或未能為適當之治療，終致病患受
    有傷害時，醫療機構即應與之同負債務不履行之損害賠償責
    任，此有最高法院97年台上字第1000號判決意旨參照。又醫
    師或醫院提供特殊之醫療技能、知識、技術與病患訂立契約
    ，為其診治疾病，係屬醫療契約，其契約性質為依我國學說
    及實務見解通常均認為係屬委任契約或近似於委任契約之非
    典型契約，故民法債編關於委任契約乙節之規定，在與醫療
    行為性質不相抵觸之情形下，亦當有適用。而被告呂怡儀為
    被告嘉基醫院之履行輔助人，代被告嘉基醫院對原告履行醫
    療契約之給付，惟該醫療服務之給付，因被告呂怡儀之疏失
    ，致原告成為植物人，依民法第224 條之規定，於醫師對病
    患應負債務不履行責任時，被告嘉基醫院亦應就被告呂怡儀
    之故意或過失負同一責任。為此，依民法第227 條、消費者
    保護法第7 條之規定，基於債務不履行之規定，被告嘉基醫
    院應對原告負擔債務不履行之損害賠償責任。
  (三)又行政院衛生署醫事審議委員會原鑑定報告中有認定被告呂
    怡儀從電腦斷層檢查，發現原告左側額葉有低密度病灶。另
    外認定吳啟順醫師（嘉基醫院神經內科主治醫師）自同樣電
    腦斷層影像發現有不正常高密度病灶，而懷疑有出血現象，
    針對同一電腦斷層影像，被告呂怡儀僅看到低密度病灶，但
    吳啟順醫師卻看到不正常高密度病灶，被告呂怡儀涉有未盡
    專業注意之疏失，而未進一步安排住院或腦科會診，是否涉
    有疏失，其僅給予針劑治療及開立口服藥，另囑咐回高雄長
    庚醫院回診檢查及門診追蹤治療，被告已否履行專業醫師之
    善良管理人之注意義務。
  (四)再者，原告就前揭請求，曾於98年9 月24日委請律師發函被
    告請求，並於請求後六個月內起訴，故本件請求權尚未罹於
    時效。茲就原告請求金額臚列如下：(1)原告已呈植物人狀態
    ，自96年10月25日起至98年10月24日止，計有2 年不能工作
    ，依勞委會之最低基本工資新台幣（下同）1 萬7,280 元計
    算，共為41萬4,720 元（17280 ×24＝414720元）；另自98
    年10月25日起算至原告年滿65歲止，共有13年（原告係於46
    年9 月10日出生，自98年10月算至111 年9 月計有13年），
    依霍夫曼公式扣除中間利息後為211 萬8,205 元，合計原告
    不能工作之損失為253 萬2,925 元（414720+0000000＝0000
    000 ），茲原告先請求171 萬6,940 元，其餘部分，原告保
    留請求權利。(2)原告原身體健康，活動自如，家庭幸福美滿
    ，因本件醫療疏失，致呈植物人狀態，幸福美滿家庭因而支
    離破碎，且原告無法活動，日常生活仰賴他人照顧，可說生
    不如死，精神上痛苦不堪，爰請求精神上損害賠償200 萬元
    。(3)又原告其餘請求（諸如醫療費用、看護費用、購買醫療
    品等），則聲明保留請求權利。綜上，合計費用總計371 萬
    6,940 元。
  (五)原告既係因被告嘉基醫院雇用被告呂怡儀之醫療疏失，而致
    呈植物人，爰依民法第184 條、第188 條、第193 條、第19
    5 條、第220 條、第224 條、第227 條、第535 條、第544
    條及費者保護法第7 條規定，請求被告負連帶損害賠償責任
    等語，並聲明：被告應連帶給付原告371 萬6940元，及自起
    訴狀繕本送達被告翌日起至清償日止，按年息百分之五計算
    之利息、訴訟費用由被告負擔、原告願供擔保請准宣告假執
    行。
三、被告則以：
  (一)原告配偶馮在城前向嘉義地檢署告訴被告呂怡儀業務過失傷
    害案件，經該地檢署以98年偵字第4969號不起訴處分，係認
    經囑託行政院衛生署醫事審議委員會（下稱醫審會）鑑定，
    其鑑定意見結果為：病人依其頭部電腦斷層檢查影象，可看
    出左側額葉有明顯低密度病灶，且在蝶鞍上腦池旁與周圍腦
    實質有高密度之變化，由於病人曾有腦腫瘤手術病史，因此
    其腦部結構及影像表現與正常人不同，故欲從該電腦斷層影
    像診斷蜘蛛網膜下腔出血有實質困難；又因病人自96年l0月
    19日症狀發作已達3 天，若原先有蜘蛛網膜下腔出血，此時
    已部分被吸收，而難以從頭部電腦斷層掃瞄中判斷，且病人
    於4 天後至門診就醫時，病情仍屬穩定，直至96年l0月25
    日住院2 天後其病情始有變化，故關於被告之急診處置而言
    ，被告約診至門診追蹤，為可接受之處置，尚難認被告有所
    延誤，此有行政院衛生署98年5 月5 日衛署醫字第09802603
    48號函所附之0000000 號醫審會鑑定意見可稽，並有不起訴
    處分書可資參照。再者，復經鈞院函詢嘉義地檢署關於醫審
    會醫療疑義函覆，經行政院衛生署於99年12月7 日衛署字第
    0990031319號書函，綜合醫審會前二次鑑定內容，被告呂怡
    儀並無過失，自不構成侵權行為或債務不履行責任。故被告
    呂怡儀之醫療行為並無任何疏失，雖本件因再議發回續行偵
    查，但不得遽予否定醫審會鑑定意見，被告呂怡儀所為處置
    既符合醫療常規，且無延誤情事，自無原告所指疏失之情事
    ，而無須負擔債務不履行之損害賠償責任。
  (二)又被告呂怡儀於當日急診，根據原告配偶馮在城及原告描述
    ，5 年前因腦部腫瘤在高雄長庚醫院開刀及放射線治療，並
    長期於高雄長庚醫院追蹤及檢查。因有腦部腫瘤病史，故被
    告呂怡儀安排初步腦部電腦斷層掃瞄，並向原告解釋其腦部
    電腦斷層掃瞄結果雖為異常，但衡諸其病史，實無法排除腫
    瘤復發之可能性，並建議拷貝腦部電腦斷層掃瞄片子儘快至
    原就醫之高雄長庚醫院神經外科醫師回診。惟馮在城拒絕拷
    貝腦部電腦斷層掃瞄片子，原告因症狀緩解辦理出院，離開
    急診時頭痛緩解、意識清楚、無肢體乏力、生命徵象穩定，
    被告呂怡儀並醫囑原告及其配偶馮在城，若病情轉壞，請盡
    快返回急診就診、請至原來醫師處追蹤治療，並為其安排約
    診至門診追蹤，但原告未遵循醫囑內容，在被告呂怡儀無法
    取得患者先前於高雄長庚醫院就診之影像紀錄進行比對情形
    下，延誤治療之責任顯係可歸責於原告或其配偶馮在城所致
    ，而非被告呂怡儀等語。為此，聲明：原告之訴及假執行聲
    請均駁回、訴訟費用由原告負擔、如受不利判決願供擔保請
    准免為假執行。
四、本件原告主張被告呂怡儀係嘉基醫院之急診室主治醫師，原
    告於96年10月19日下午4 時14分許，因頭痛由配偶馮在城陪
    同前往被告嘉基醫院急診室接受被告呂怡儀診治，被告呂怡
    儀安排原告腦部電腦斷層掃描及抽血檢驗，並於前揭檢查完
    畢後，給予針劑治療及開立口服藥，另囑咐門診追蹤治療，
    嗣於同年10月25日晚上8 時25分許，原告因因大腦蜘蛛膜下
    腔再出血致喪失意識並昏迷至今，已呈植物人狀態，經聲請
    本院於97年3 月19日以97年度禁字第28號民事裁定為監護宣
    告，並選任配偶馮在城為其監護人等情，為被告所不爭執，
    並有診斷證明書、本院97年度禁字第28號民事裁定影本為證
    （見本院卷第9 至10頁），堪信為真實。又原告主張因被告
    呂怡儀於前揭檢查完畢後，僅給予針劑治療及開立口服藥，
    疏未就原告腦部之出血症狀，予以即時醫治，致延誤治療之
    最佳時機，造成原告喪失意識並昏迷至今，已呈植物人狀態
    ，，被告應負過失侵權行為、不完全給付之債務不履行責任
    及消費者保護法第七條之責，應賠償其損害等情，此則為被
    告所否認，並以前揭情詞置辯，是本件所應審究者厥為：(一)
    醫療行為是否有消費者保護法之適用？(二)被告就其執行醫療
    行為，有無過失，應否負過失侵權行為責任？(三)被告就其醫
    療契約之給付，有無不完全給付之債務不履行之事？茲分別
    論述如下。
五、按消費者保護法第7 條固規定：「從事設計、生產、製造商
    品或提供服務之企業經營者應確保其提供之商品或服務，無
    安全或衛生上之危險。商品或服務具有危害消費者生命、身
    體、健康、財產之可能者，應於明顯處為警告標示及緊急處
    理危險之方法。企業經營者違反前二項規定，致生損害於消
    費者或第三人時，應負連帶賠償責任。但企業經營者能證明
    其無過失者，法院得減輕其賠償責任。」惟就醫療行為，其
    醫療過程充滿危險性，治療結果充滿不確定性，醫師係以專
    業知識，就病患之病情及身體狀況等綜合考量，選擇最適宜
    之醫療方式進行醫療，若將無過失責任適用於醫療行為，醫
    師為降低危險行為量，將可能專以副作用之多寡與輕重，作
    為其選擇醫療方式之唯一或最重要之因素；但為治癒病患起
    見，有時醫師仍得選擇危險性較高之手術，若對醫療行為課
    以無過失責任，醫師為降低危險行為量，將傾向選擇較不具
    危險之藥物控制，而捨棄對某些病患較為適宜之手術，此一
    情形自不能達成消費者保護法第1 條第1 項之保護消費者權
    益，促進國民消費生活安全，提昇國民消費生活品質之立法
    目的甚明。何況，現代醫療行為就特定疾病之可能治療方式
    ，其實相當有限，若藥物控制方式所存在之危險性，經評估
    仍然高於醫師所能承受者，而醫師無從選擇其他醫療方式時
    ；或改用較不適宜但危險較小之醫療行為可能被認為有過失
    時，醫師將不免選擇降低危險行為量至其所能承受之程度，
    亦即基於自保之正常心理，醫師將選擇性的對某些病患以各
    種手段不予治療，此種選擇病患傾向之出現，即為「防禦性
    醫療」中最重要的類型，同樣不能達成消費者保護法之前述
    立法目的。又醫師採取「防禦性醫療措施」，一般醫師為免
    於訴訟之累，寧可採取任何消極、安全之醫療措施，以爭取
    「百分之百」之安全，更盡其所能，採取防禦性醫療，以避
    免一時疏忽，因未使用全部可能之醫療方法，藉以免除無過
    失責任。因此，醫療手段之採取，不再係為救治病人之生命
    及健康，而在於保護醫療人員安全，過度採取醫療措施，將
    剝奪其他真正需要醫療服務病人之治療機會，延誤救治之時
    機，增加無謂醫療資源之浪費，誠非病患與社會之福。是以
    ，醫療行為適用消費者保護法無過失責任制度，反而不能達
    成消費者保護法之立法目的，而應以目的性限縮解釋之方式
    ，將醫療行為排除於消費者保護法適用範圍。再者，依醫療
    法第82條第2 項明定醫療機構及其醫事人員因執行業務致生
    損害於病人，以故意或過失為限，負損害賠償責任，就醫事
    行為之損害賠償責任，非採無過失責任，與消費者保護法規
    範之無過失責任體系相悖，足證醫療行為應排除在消費者保
    護法之適用，此亦有最高法院95年度台上字第2178號、96年
    度台上字第2738號判決意旨可資參照。基此，本件原告主張
    被告執行前述醫療行為，有消費者保護法第7 條之適用，應
    就其醫療行為負無過失責任云云，即乏依據。
六、次按，因故意或過失，不法侵害他人之權利者，負損害賠償
    責任，民法第184 條第1 項前段定有明文。就侵權行為言，
    被害人應就行為人因故意或過失，不法侵害其權利之事實負
    舉證責任，此與債務不履行，係由債務人證明免責事由者，
    尚有所差異。又當事人主張有利於己之事實，就其事實負有
    舉證之責，亦為民事訴訟法第277 條前段所明文。本件原告
    主張因被告呂怡儀疏未注意原告腦部依電腦斷層掃描及抽血
    檢驗結果，大腦蜘蛛膜下腔實有三處正處於出血狀態，然被
    告呂怡儀於前揭檢查完畢後，僅給予針劑治療及開立口服藥
    ，另囑咐門診追蹤治療，疏未就原告腦部之出血症狀，予以
    即時醫治，致延誤治療之最佳時機，造成原告嗣因大腦蜘蛛
    膜下腔再出血，而喪失意識並昏迷至今，被告負過失侵權行
    為之賠償責任乙節，被告則否認有醫療疏失。是以，本件其
    次應審究者，係被告執行醫療行為過程中，有無過失而應負
    過失侵權行為之責任？經查：
  (一)就被告呂怡儀前述醫療行為，原告配偶馮在城雖向嘉義地檢
    署提出業務過失致重傷之告訴，惟業經該地檢署以本件被告
    呂怡儀之醫療行為並無任何疏失，原告嗣因大腦蜘蛛膜下腔
    出血而喪失意識之結果，亦難認與被告呂怡儀醫療行為有相
    當因果關係為由，而於98年6 月23日以98年度偵字第4969號
    為不起訴處分，已由告訴人馮在城聲請再議發回，由嘉義地
    檢署另以98年度偵續字第55號偵辦中等情，有被告提出之前
    述不起訴處分書影本附卷可憑（見本院卷第42、43頁），並
    為兩造所不爭執。而經嘉義地檢署函請醫審會，就被告呂怡
    儀所為之治療行為是否涉有醫療疏失乙節為鑑定，其第一次
    鑑定意見認為：「病人於96年10月19日頭部電腦斷層檢查影
    像，可看出左側額葉有明顯低密度病灶，且在蝶鞍上腦池（
    Suprasellarcistern）旁與周圍腦實質有高密度之變化。由
    於病人過去曾有腦腫瘤手術之病史，因此其腦部結構及影像
    表現與正常人不同，欲從該電腦斷層影像診斷蜘蛛膜下腔出
    血有實質困難；因為病人於96年10月19日症狀發作已3 天，
    若原先有蜘蛛膜下腔出血，此時已部分被吸收，而從頭部電
    腦斷層掃描中難以判斷，且病人4 天後至門診就醫時，病情
    仍穩定。直至10月25日住院2 天後病情始有變化。所以，就
    急診處置而言，約診至門診追蹤為可接受之處置，尚難認其
    有延誤。」等語，有行政院衛生署98年4 月2 日編號第0000
    000 號該署醫事審議委員會鑑定書可按（見本院98年度訴字
    第675 號卷第117至118頁）。
  (二)就原告復以本件係於4 天後，由原告配偶馮在城單獨攜帶原
    告病歷至門診就醫，經證人吳啟順（嘉基醫院神經內科主治
    醫師）將CT調出觀看後，立即判斷病患腦部已有出血，始安
    排住院，則前述之鑑定，是否僅係就電腦斷層影像予以切割
    而為判斷，並未參酌驗血報告呈現血紅素太低之數據，被告
    呂怡儀就此部分之醫療過程是否涉有疏失為由，聲請再為鑑
    定。依此，第二次鑑定結果認：「病人於96年10月19日於嘉
    義基督教醫院急診處之電腦斷層影像，呈現左額葉低密度區
    塊併蝶鞍上腦池脊液高密度變化之病灶。當時呂怡儀醫師曾
    注意判讀電腦斷層並記載於病歷，隔日放射診斷專科醫師報
    告亦提及此病灶可能為腦瘤散佈所致，故要在當時急診確認
    病灶為蜘蛛膜下腔出血，實屬困難；就醫學原理而言，蜘蛛
    膜下腔出血與血紅素太低極少存在因果關係。一般而言，出
    血量200 至250 毫升，方使血紅素下降1 單位（1g/dl ），
    而顱腔內容量扣除腦實質後，並無法容納此等之血量，故無
    論各種原因之顱內出血，均極少造成血紅素低下，反之，血
    紅素低下，亦不會令醫師考慮腦出血之判斷，故以此點，實
    難論斷該醫療過程涉有疏失。」有行政院衛生署99年8 月11
    日編號第0000000 號醫審會鑑定書可按（見同上卷第119 至
    120頁）。
  (三)原告再以前揭事由聲請該醫審會鑑定，經該會鑑定後函覆稱
    ：「就提問事項所詢疑義：血紅素低下，不會令醫師考慮顱
    內出血之診斷；就其他提問事項所詢問題：本案腦部斷層掃
    描結果，顯示之影像，可能為腫瘤之相關變化，隔日放射線
    診斷專科醫師報告亦如此建議。急診時就要確認蜘蛛膜下腔
    出血，實屬困難。約診治門診追蹤為可接受之處置，尚難認
    其有延誤。」有該署99年12月7 日衛署醫字第0990031319號
    書函影本可按（見本院卷第73頁），
  (四)又前揭鑑定報告，係依據原告於被告嘉基醫院相關病歷資料
    及醫學原理所為之鑑定，其專業意見應屬公正客觀而可採認
    ，該鑑定意見既認定被告呂怡儀對原告即診所為之治療及處
    置並無不當。再者，原告於91年間於高雄長庚醫院額葉惡性
    腫瘤術後，僅於92年1 月28日至被告嘉基醫院門診取藥、於
    94 年1月24日由嘉義市西區衛生局送交子宮頸抹片檢查單，
    及於96年10月16日門診主訴頭痛，由訴外人吳啟順醫師診治
    ，至96年10月19日急診，此有被告提出之病歷資料影本，及
    本院向該署中央健康保險局調取原告張秀真自91年11月至96
    年10月30日止之醫療費用申報資料可稽（見前述另卷第107
    至110 頁、121 至124 頁）。足見原告於醫院術後，並未在
    被告嘉基醫院門診追蹤，而當時急診處被告呂怡儀曾注意判
    讀電腦斷層並記載於病歷，翌日放射線診斷專科醫師報告亦
    提及此病灶可能為腦瘤散佈所致，故要在當時急診確認病灶
    為蜘蛛膜下腔出血，在醫療上確屬困難。再者，原告腦部左
    側額葉曾因腫瘤施作切除手術，而被告呂怡儀曾醫囑若病情
    轉壞，應請盡快返回急診就診，並確實告知原告配偶馮在城
    原告應至高雄長庚醫院回診檢驗等情，有被告嘉基醫院病歷
    資料醫師建議欄可憑，並為原告所不爭執，且證人吳啟順於
    前述地檢署偵查中亦證稱：病人張秀真先於96年10月16日因
    頭痛向其求診，當時除頭痛外並無其他臨床症狀，隔3 天後
    即96年10月19日，張秀真因急診接受呂怡儀診治，隔4 天後
    即96年10月23日，張秀真配偶馮在城拿著張秀真的病歷又來
    向其求診，其告訴馮在城說，張秀真之腦部檢驗報告出現不
    正常的高訊號，但是在報告上不會直接描述其腦部是否有出
    血現象，而這種不正常訊號又與腦瘤之訊號有重疊，所以必
    須作進一步檢查始能斷定原因，因為急診之治療流程與一般
    門診不同，就本件病人病歷及檢驗報告顯示，呂怡儀都有完
    成該有之醫療程序等語，有該不起訴處分書可按。可見被告
    呂怡儀前述急診醫療行為，符合醫療常規，難認被告有疏失
    行為。
  (五)綜上，原告主張被告呂怡儀執行醫療行為時，因疏未注意原
    告腦部依電腦斷層掃描及抽血檢驗結果，僅給予針劑治療及
    開立口服藥，另囑咐門診追蹤治療，疏未就原告腦部之出血
    症狀，予以即時醫治，致延誤治療之最佳時機，造成原告嗣
    因大腦蜘蛛膜下腔再出血，而喪失意識並昏迷至今，被告應
    負過失責任失云云，尚非可採。被告抗辯其醫療行為及處置
    符合醫療常規並無過失，應堪採信。是以，原告主張被告應
    負過失侵權行為責任，即非可採。
七、復按，因可歸責於債務人之事由，致為不完全給付者，債權
    人得依關於給付遲延或給付不能之規定行使其權利，民法第
    227 條定有明文；又債務人因債務不履行，致債權人之人格
    權受侵害者，準用第192 條至第195 條及第197 條之規定，
    負損害賠償責任，同法第227 條之1 亦有明文。所謂「不完
    全給付」，係指債務人已為給付，因可歸責於債務人之事由
    ，致未依債務本旨而為給付之情形。原告主張被告履行醫療
    契約義務有不完全給付之情事，應負賠償責任，按之上述規
    定及說明，即須視被告有無可歸責之事由。經查，被告就原
    告在急診處門診之醫療過程及處置，已盡診療應注意之義務
    ，並無何疏失，已詳見前述，而被告呂怡儀曾醫囑若病情轉
    壞，應請盡快返回急診就診，並確實告知原告配偶馮在城原
    告應至高雄長庚醫院回診檢驗，且就就醫學原理而言，蜘蛛
    膜下腔出血與血紅素太低極少存在因果關係，血紅素低下，
    亦不會令醫師考慮腦出血之判斷，難認被告該醫療過程涉有
    疏失。是以，原告嗣因大腦蜘蛛膜下腔出血，而喪失意識並
    昏迷至今，難認可歸責於被告，則其主張被告有不完全給付
    之情事或受委任事務有過失，均難採認。其依民法第227 條
    、第544 條之規定，請求被告賠償，均屬無據。
八、綜上所述，原告依侵權行為、債務不履行（不完全給付）、
    委任關係、消費者保護法第7 條之規定，請求被告賠償371
    萬6940元，及自起訴狀繕本送達被上訴人翌日起算之法定遲
    延利息，為無理由，應予駁回。又原告之訴既經駁回，其假
    執行之聲請即失所附麗，應併予駁回。
九、本件事證已臻明確，兩造其餘攻擊防禦方法及證據資料或再
    聲請鑑定，核與本件判決結果不生影響或已無必要，不予一
    一論述，併予敘明。
十、據上論結，原告之訴為無理由，依民事訴訟法第78條，判決
    如主文。
中    華    民    國   100    年    2     月    9     日
                  民事第一庭法  官  李文輝
以上正本係照原本作成
如對本判決上訴須於判決送達後20日內向本院提出上訴狀
如委任律師提起上訴者，應一併繳納上訴審裁判費。
中    華    民    國  100     年    2     月     9    日
                            書記官  王博昭